【裁判字號】    97,訴緝,184
【裁判日期】    980122
【裁判案由】    偽造文書等
【裁判全文】
臺灣臺北地方法院刑事判決             97年度訴緝字第184號
公  訴  人  臺灣臺北地方法院檢察署檢察官
被      告  丙○○
                    樓
                    （現另案在新店戒治所強制戒治中）
上列被告因偽造文書等案件，經檢察官提起公訴（九十六年度偵
緝字第二八五八號、九十七年度偵緝字第一四四號），本院判決
如下：
    主  文
丙○○共同連續行使偽造公文書，足以生損害於公眾及他人，累
犯，處有期徒刑壹年肆月。
如附表二所示偽造之印章及印文均沒收之。
    事  實
一、丙○○前因違反麻醉藥品管制條例案件，經臺灣板橋地方法
    院於民國八十六年十二月二十四日以八十六年度易字第三六
    四０號判處有期徒刑三月，於八十九年十月三十日執行完畢
    ；復因妨害公務案件，經臺灣桃園地方法院於八十八年八月
    十日以八十八年度桃簡字第六０七號判處有期徒刑三月；另
    因違反陸海空軍刑法案件，經本院於八十九年一月十七日以
    八十八年度訴字第一四二五號判處有期徒刑一年一月；再因
    逃亡案件，經國防部北部地方軍事法院於八十九年五月二十
    三日以八十九年信審字第一０五號判處有期徒刑十月，嗣上
    開妨害公務、陸海空軍刑法及逃亡等案件所處罪刑經合併定
    應執行刑為有期徒刑二年，於九十年四月十四日入監執行，
    於九十一年五月九日縮短刑期執行完畢出監；竟不知悛悔，
    與史靜微（業於九十三年十二月間死亡，經檢察官為不起訴
    處分）、張國明（業經本院以九十七年度訴字第六五一號判
    處有期徒刑二年）、乙○○（原名「陳淑芬」，業經本院以
    九十五年度訴字第一四八四號判處有期徒刑一年，緩刑五年
    確定）、甲○○（業經本院以九十五年度訴字第一四八四號
    判處有期徒刑一年四月確定）、「張致富」（綽號「鐵牛」
    ，真實姓名年籍不詳）、「阿三」、「阿勇」、「阿忠」及
    「侯姓男子」（均真實姓名年籍不詳）等成年人共組詐騙集
    團，由史靜微擔任設於臺北市○○路一四０巷三號一樓之特
    工科技股份有限公司（以下簡稱「特工公司」）、中幗黃金
    股份有限公司（以下簡稱「中幗黃金公司」）及中金股份有
    限公司（以下簡稱「中金公司」）之實際負責人，共同基於
    行使偽造私文書、行使偽造公文書、行使特種文書、行使業
    務登載不實文書，及意圖為自己不法所有之概括犯意聯絡，
    自九十二年八月間起至九十三年一月間止，連續招攬急需資
    金週轉之舒至誠、施崑松、陳添榮、李文勝、黃清旺、高啟
    超、黃明晴、邵明德、周素卿、張順生、賴明隆、黃豐璋、
    黃俊豪及簡俊清等十四人（以上十四人均經本院先後九十六
    年一月二十九日、九十六年三月十六日、九十六年四月十七
    日及九十六年五月三日以九十五年度訴字第一四八四號判決
    有罪確定在案）申辦信用貸款，並向舒至誠等人宣稱其等認
    識富邦商業銀行股份有限公司（以下簡稱「富邦銀行」）行
    員，可提供不實之各類所得扣繳暨免扣繳憑單、勞工保險卡
    或公司在職證明書等文件，在毋需財力證明條件下向富邦銀
    行三重分行辦理貸款，俟貸款成功後，再從核貸款項中抽取
    三成至四成不等之金額作為之代辦佣金，而舒至誠等人明知
    自己並未在如附表所示之各公司任職及支領薪資，亦未以各
    該公司名義申辦勞工保險，且無資力償還貸款，竟為順利辦
    取貸款，即與上開詐騙集團成員基於共同之犯意聯絡，先親
    赴富邦銀行三重分行辦理開戶手續，復將身分證件等資料交
    付甲○○、「阿三」等人，再由甲○○、「阿三」等人轉交
    張國明及「阿勇」等人，或以該集團所設立登記之特工公司
    、中幗黃金公司、中金公司名義出具內容不實之在職證明書
    及各類扣繳暨免扣繳憑單（如附表一編號一、三、四、十所
    示），或由該集團偽造其他公司及負責人之印章各一枚，而
    據以偽造該公司之員工在職證明書此特種文書及扣繳憑單此
    私文書等資料，並以偽造之印章分別蓋用印文在其上（如附
    表一編號二、五、六、七、八、九、十一、十二、十三、十
    四所示），或假冒勞工保險局之名義製作勞工保險卡（如附
    表編號二、五、十三、十四所示），連同舒至誠等人自行簽
    署之富邦銀行借款申請書及調查表持向富邦銀行辦理貸款而
    行使之，乙○○則於富邦銀行行員撥打電話核對身分資料時
    ，佯稱舒至誠等人均在如附表所示各該公司任職，使富邦銀
    行承辦人員陷於錯誤，誤以為舒至誠等人確在如附表所示各
    該公司任職，具有足夠還款能力，而貸予舒至誠等人新臺幣
    （下同）二十萬元至四十五萬元不等之金額（詳如附表一所
    示），足以生損害於富邦銀行及勞工保險局對於一般勞工保
    險管理之正確性。
二、案經臺灣臺北地方法院檢察署檢察官自動檢舉偵查起訴。
    理  由
一、被告丙○○對本案認定事實所引用之證據資料，於本院準備
    程序及審理期日調查證據中均陳明同意引用為本案證據，而
    本院審酌該等言詞供述及書面非供述證據作成時之情況認為
    適當，依刑事訴訟法第一百五十九條之一至第一百五十九條
    之五之規定，均有證據能力。
二、上揭犯罪事實，業據被告於本院審理中坦承不諱，並經證人
    舒至誠、施崑松、陳添榮、李文聖、黃清旺、高啟超、黃明
    晴、邵明德、周素卿、張順生、賴明隆、黃豐璋、黃俊豪及
    簡俊清於本院九十五年度訴字第一四八四號案件審理中坦認
    無訛，且有如附表一所示各該富邦銀行借款申請書及調查表
    ，及不實之在職證明書、綜合所得稅扣繳憑單與勞工保險卡
    各一件，及舒至誠等人至富邦銀行開戶印鑑卡、借款申請書
    及調查表、授信結果摘要表、徵信結果彙整表、徵授信歷程
    表單、貸款契約書及信用貸款撥款資料各一件在卷可稽。而
    證人舒至誠、施崑松、陳添榮、李文勝、黃清旺、高啟超、
    黃明晴、邵明德、周素卿、張順生、賴明隆、黃豐璋、黃俊
    豪及簡俊清並因此案涉及偽造文書等罪，經本院於先後九十
    六年一月二十九日、九十六年三月十六日、九十六年四月十
    七日及九十六年五月三日以九十五年度訴字第一四八四號均
    判決有罪在案，有上開判決書各一件在卷可參，並經本院依
    職權調取九十五年度訴字第一四八四號卷宗核閱屬實。另共
    犯張國明、乙○○、甲○○等人涉有前揭犯行等節，亦經本
    院依職權調閱本院九十七年度訴字第六五一號、九十五年度
    訴字第一四八四號卷宗核閱在卷，堪信被告於本院審理中之
    自白，應與事實相符。是本件事證明確，被告犯行洵堪認定
    ，應予依法論科。
三、新舊法比較：
  (一)查被告行為後，刑法部分條文於九十四年二月二日經總統公
    布修正，並自九十五年七月一日起施行；又刑法施行法增訂
    第一條之一亦於同年六月十四日經總統公布，並自同年七月
    一日起施行。按行為後法律有變更者，適用行為時之法律，
    但行為後之法律有利於行為人者，適用最有利於行為人之法
    律，現行刑法第二條第一項定有明文。此條規定係規範行為
    後法律變更所生新舊法律比較適用之準據法，是刑法第二條
    本身雖經修正，但刑法第二條既屬適用法律之準據法，本身
    尚無比較新舊法之問題，於新法施行後，應一律適用裁判時
    之現行刑法第二條之規定，為「從舊從輕」之比較，合先敘
    明。次按本次刑法修正之比較新舊法，應就罪刑有關之共犯
    、未遂犯、想像競合犯、牽連犯、連續犯、結合犯，以及累
    犯加重、自首減輕暨其他法定加減原因（如身分加減）與加
    減例等一切情形，綜其全部罪刑之結果而為比較，最高法院
    九十五年五月二十三日九十五年度第八次刑庭會議著有決議
    可資參照。經查：
  １刑法第三百三十九條第一項之詐欺取財罪之法定刑為五年以
    下有期徒刑、拘役或科或併科銀元一千元以下罰金，第二百
    十二條之偽造特種文書罪，法定刑為一年以下有期徒刑、拘
    役或三百元以下罰金，第二百十五條之行使業務登載不實之
    文書罪，法定刑為三年以下有期徒刑、拘役或五百元以下罰
    金；而依增訂之刑法施行法第一條之一規定：「中華民國九
    十四年一月七日刑法修正施行後，刑法分則編所定罰金之貨
    幣單位為新臺幣。九十四年一月七日刑法修正時，刑法分則
    編未修正之條文定有罰金者，自九十四年一月七日刑法修正
    施行後，就其所定數額提高為三十倍。但七十二年六月二十
    六日至九十四年一月七日新增或修正之條文，就其所定數額
    提高為三倍」。是比較修正之刑法施行法第一條之一第二項
    ，與罰金罰鍰提高標準條例第一條，因罰金最高額度相同，
    並無輕重之分，故非刑罰法令之變更，無刑法第二條第一項
    比較新舊法之適用，應逕適用裁判時之刑法施行法第一條之
    一（最高法院九十五年度第二十一次刑事庭會議決議參照）
    。另刑法第三十三條第五款修正為：「主刑之種類如下：
    五、罰金：新臺幣一千元以上，以百元計算之」；與被告行
    為時之刑罰法律，即罰金罰鍰提高標準條例第一條前段規定
    之提高倍數十倍及修正前刑法第三十三條第五款規定之罰金
    最低額銀元一元相比較，新舊法關於上開詐欺取財罪所得併
    科罰金之最高額並無不同規定，然新法將上開詐欺取財罪所
    得科處之罰金最低額提高為新臺幣一千元，因此，比較上述
    修正前後之刑罰法律，本案自以被告行為時即修正前刑法第
    三十三條第五款規定較有利於被告。
  ２刑法第二十八條將「實施」修正為「實行」，新舊法之共同
    正犯範圍因此而有變動，自屬犯罪後法律有變更（最高法院
    九十六年度臺上字第九三四號判決），惟參照修正理由之說
    明，本件被告之犯罪行為，依新舊法，均成立共同正犯，適
    用新法並無較有利於被告。
  ３被告行為後施行之刑法刪除第五十五條牽連犯之規定，所犯
    各罪應依數罪併罰之規定分論併罰，經比較修正前後之規定
    ，以修正前之規定較有利於被告。
  ４被告行為後施行之刑法刪除第五十六條連續犯之規定，所犯
    各罪應依數罪併罰之規定分論併罰，經比較修正前後之規定
    ，以修正前之規定較有利於被告。
  ５綜合上開法律修正之比較，並揆諸前揭說明及刑法第二條第
    一項規定，本案以適用被告行為時之相關刑罰法律論處，較
    有利於被告。
  (二)又修正後刑法第二條第一項之規定，係規範行為後「法律變
    更」所生新舊法比較適用之準據法，故如新舊法處罰之輕重
    相同，即無比較適用之問題，非此條所指之法律有變更，即
    無本條之適用，應依一般法律適用原則，適用裁判時法（最
    高法院九十五年第二十一次刑事庭會議紀錄參照）。
  １查刑法第五十五條關於想像競合犯之規定，新法增列但書「
    不得科以較輕罪名所定最輕本刑以下之刑」，係科刑之限制
    ，為法理之明文化，對被告而言無有利、不利之情形，是無
    新舊法比較之問題，自應逕行適用裁判時法。
  ２關於累犯之規定，修正前刑法第四十七條規定「受有期徒刑
    之執行完畢，或受無期徒刑或有期徒刑一部之執行而赦免後
    ，五年以內再犯有期徒刑以上之罪者，為累犯，加重本刑至
    二分之一」，而修正後之刑法第四十七條第一項則規定「受
    徒刑之執行完畢，或一部之執行而赦免後，五年以內故意再
    犯有期徒刑以上之罪者，為累犯，加重本刑至二分之一」，
    被告於本案係故意犯罪，無論適用新法或舊法，均應論以累
    犯，是亦無新舊法比較之問題。是上開條文之修正均屬法理
    之明文化，對被告而言無有利或不利之情形，故均非刑罰法
    令之變更，並無刑法第二條第一項比較新舊法之適用。
四、按稱公文書者，謂公務員職務上製作之文書，刑法第十條第
    三項定有明文。查本件附表二、五、十三、十四所示偽造不
    實之勞工保險卡，其上載有「勞工保險局製發」字樣，足以
    令人認係勞工保險局之公務員於職務上製作之文書，性質上
    應屬公文書。而扣繳憑單、在職證明書則屬文書證明之性質
    。是就附表一編號一、三、四、十所示以該詐欺集團所設立
    登記公司名義出具內容不實之在職證明書及各類扣繳暨免扣
    繳憑單向銀行詐貸，被告此部分所為係犯刑法第二百十五條
    、第二百十六條之行使業務登載不實文書罪及同法第三百三
    十九條第一項之詐欺取財罪。就附表一編號六、七、八、九
    、十一、十二所示由該集團偽造各該公司之員工在職證明書
    及扣繳憑單等資料向銀行詐貸部分，被告此部分所為係犯刑
    法第二百十六條、第二百十條之行使偽造私文書罪（扣繳憑
    單部分），第二百十六條、第二百十二條行使偽造特種文書
    罪、第二百十七條第一項偽造印文罪（在職證明部分）及第
    三百三十九條第一項之詐欺取財罪。就附表一編號二、五、
    十三、十四所示由該集團偽造各該公司之員工在職證明書、
    扣繳憑單及勞工保險卡等資料向銀行詐貸部分，被告此部分
    所為係犯刑法第二百十六條、第二百十條之行使偽造私文書
    罪（扣繳憑單部分），第二百十六條、第二百十一條之行使
    偽造公文書罪（勞工保險卡），第二百十六條、第二百十二
    條行使偽造特種文書罪、第二百十七條第一項偽造印文罪（
    在職證明部分）及第三百三十九條第一項之詐欺取財罪。被
    告與史靜微、張國明、乙○○、甲○○、「張致富」、「阿
    三」、「阿勇」、「阿忠」及「侯姓男子」等詐騙集團成員
    ，就上開犯行，均有犯意聯絡及行為分擔，均為共同正犯。
    前揭業務登載不實文書、偽造私文書、偽造公文書、偽造特
    種文書等行為，均為其後行使之高度行為所吸收，前揭偽造
    印章、蓋用印文，均偽造私文書之階段行為，均不另論罪。
    就附表一編號六、七、八、九、十一、十二所示，編號二、
    五、十三、十四所示單一行使數種文書行為，核屬一行為之
    想像競合犯，應分別從一重之行使偽造私文書罪、行使偽造
    公文書罪處斷。被告多次行使偽造私文書、行使偽造公文書
    、行使業務登載不實文書、偽造印文及詐欺取財等犯行，各
    時間緊接，方法相同，觸犯構成要件相同之罪名，顯係基於
    概括犯意反覆為之，應依修正前刑法第五十六條之規定，各
    論以一罪，並加重其刑。被告所犯上開各罪間，互有方法、
    目的之牽連關係，應依修正前刑法第五十五條後段之規定，
    從一重之連續行使偽造公文書罪論處。公訴人就前揭行使偽
    造公文書及偽造印文罪部分雖未論及，然既與已起訴之罪間
    有牽連犯之裁判上一罪關係，且本院就此部分於審理期日業
    已告知被告，使其有辯論之機會，本院自應併予審理。就附
    表編號一、三、四、十所示製作在職證明書、扣繳憑單部分
    ，係該詐騙集團成員所設立登記之公司出具，是就該文書之
    製作，係屬有權製作，僅係內容登載不實，應屬刑法業務登
    載不實文書之範疇，公訴人認此部分係犯刑法第二百十六條
    、第二百十條之行使偽造私文書罪，尚有未洽，惟起訴事實
    相同，爰依法變更起訴法條。茲查，被告前因違反麻醉藥品
    管制條例案件，經臺灣板橋地方法院於八十六年十二月二十
    四日以八十六年度易字第三六四０號判處有期徒刑三月，於
    八十九年十月三十日執行完畢；復因妨害公務案件，經臺灣
    桃園地方法院於八十八年八月十日以八十八年度桃簡字第六
    ０七號判處有期徒刑三月；另因違反陸海空軍刑法案件，經
    本院於八十九年一月十七日以八十八年度訴字第一四二五號
    判處有期徒刑一年一月；再因逃亡案件，經國防部北部地方
    軍事法院於八十九年五月二十三日以八十九年信審字第一０
    五號判處有期徒刑十月，嗣上開妨害公務、陸海空軍刑法及
    逃亡等案件所處罪刑經合併定應執行刑為有期徒刑二年，於
    九十年四月十四日入監執行，於九十一年五月九日縮短刑期
    執行完畢出監，有臺灣高等法院被告前案紀錄表在卷可參，
    其於五年內故意再犯本案有期徒刑以上之罪，為累犯，應依
    刑法第四十七條第一項規定加重其刑。爰審酌被告明知證人
    舒至誠等人並無資力辦理貸款，竟與上開詐騙集團成員共謀
    ，招攬舒至誠等人以偽造不實之在職證明、扣繳憑單及勞工
    保險卡，持向銀行辦理貸款，以此抽取高額佣金，使銀行為
    錯誤之風險評估，因而放款予證人舒至誠等人，以致受有重
    大損害，嚴重影響金融秩序，並斟酌其素行、智識程度、犯
    罪動機、手段、損害程度，及犯罪後坦承犯行，尚見悔意等
    一切情狀，量處如主文所示之刑，以示懲儆。如附表二所示
    之物，分為偽造之私印文或印章，均應依刑法第二百十九條
    之規定為沒收諭知。
據上論斷，應依刑事訴訟法第二百九十九條第一項前段、第三百
條，刑法第二條第一項前段、第二百十六條、第二百十條、第二
百十一條、第二百十二條、第二百十五條、第三百三十九條第一
項、第二百十九條、第五十五條、第四十七條第一項，修正前刑
法第二十八條、第五十五條、第五十六條，刑法施行法第一條之
一，判決如主文。
本案經檢察官徐則賢到庭執行職務。
中    華    民    國      98     年    1    月   22   日
                  刑事第十三庭審判長法  官 許泰誠
                                    法  官 陳君鳳
                                    法  官 郭顏毓
上正本證明與原本無異。
如不服本判決應於送達後十日內向本院提出上訴狀。
                                    書記官 潘文賢
中    華    民    國    98    年    1     月    23    日
附錄本案論罪科刑法條全文：
刑法第二百十六條
行使第二百十條至第二百十五條之文書者，依偽造、變造文書或
登載不實事項或使登載不實事項之規定處斷。
刑法第二百十條
偽造、變造私文書，足以生損害於公眾或他人者，處五年以下有
期徒刑。
刑法第二百十一條
偽造、變造公文書，足以生損害於公眾或他人者，處一年以上七
年以下有期徒刑。
刑法第三百三十九條
意圖為自己或第三人不法之所有，以詐術使人將本人或第三人之
物交付者，處五年以下有期徒刑、拘役或科或併科一千元以下罰
金。
以前項方法得財產上不法之利益或使第三人得之者，亦同。
前二項之未遂犯罰之。
附表一：
 ┌──┬───┬────┬────┬────┬────┬──────┐
 │編號│貸款人│申請時間│核貸金額│撥款時間│申報公司│偽造之文書  │
 │    │      │（民國）│（新臺幣│        │        │            │
 │    │      │        │）      │        │        │            │
 ├──┼───┼────┼────┼────┼────┼──────┤
 │一  │舒至誠│92.08.27│30萬元  │92.08.28│特工科技│在職證明書、│
 │    │      │        │        │        │股份有限│各類扣繳暨免│
 │    │      │        │        │        │公司    │扣繳憑單各一│
 │    │      │        │        │        │        │紙          │
 ├──┼───┼────┼────┼────┼────┼──────┤
 │二  │施崑松│93.01.08│30萬元  │93.01.09│廷好企業│勞工保險卡、│
 │    │      │        │        │        │有限公司│各類扣繳暨免│
 │    │      │        │        │        │        │扣繳憑單各一│
 │    │      │        │        │        │        │紙          │
 ├──┼───┼────┼────┼────┼────┼──────┤
 │三  │陳添榮│92.11.10│20萬元  │92.11.13│中幗黃金│在職證明書、│
 │    │      │        │        │        │股份有限│各類扣繳暨免│
 │    │      │        │        │        │公司    │扣繳憑單各一│
 │    │      │        │        │        │        │紙          │
 ├──┼───┼────┼────┼────┼────┼──────┤
 │四  │李文勝│92.11.10│30萬元  │92.11.13│中幗黃金│在職證明書、│
 │    │      │        │        │        │股份有限│各類扣繳暨免│
 │    │      │        │        │        │公司    │扣繳憑單各一│
 │    │      │        │        │        │        │紙          │
 ├──┼───┼────┼────┼────┼────┼──────┤
 │五  │黃清旺│92.12.30│30萬元  │92.12.31│建信工具│勞工保險卡、│
 │    │      │        │        │        │有限公司│各類扣繳暨免│
 │    │      │        │        │        │        │扣繳憑單各一│
 │    │      │        │        │        │        │紙          │
 ├──┼───┼────┼────┼────┼────┼──────┤
 │六  │高啟超│92.09.10│45萬元  │92.09.12│華盈國際│服務證明書、│
 │    │      │        │        │        │有限公司│各類扣繳暨免│
 │    │      │        │        │        │        │扣繳憑單各一│
 │    │      │        │        │        │        │紙          │
 ├──┼───┼────┼────┼────┼────┼──────┤
 │七  │黃明晴│92.10.02│45萬元  │92.10.03│來門實業│在職證明書、│
 │    │      │        │        │        │有限公司│各類扣繳暨免│
 │    │      │        │        │        │        │扣繳憑單各一│
 │    │      │        │        │        │        │紙          │
 ├──┼───┼────┼────┼────┼────┼──────┤
 │八  │邵明德│92.10.02│40萬元  │92.10.16│永坤宸科│在職證明書、│
 │    │      │        │        │        │技有限公│各類扣繳暨免│
 │    │      │        │        │        │司      │扣繳憑單各一│
 │    │      │        │        │        │        │紙          │
 ├──┼───┼────┼────┼────┼────┼──────┤
 │九  │周素卿│92.11.10│40萬元  │92.11.13│世界精英│在職證明書、│
 │    │      │        │        │        │國際網路│各類扣繳暨免│
 │    │      │        │        │        │多媒體公│扣繳憑單各一│
 │    │      │        │        │        │司      │紙          │
 ├──┼───┼────┼────┼────┼────┼──────┤
 │十  │張順生│92.11.25│35萬元  │92.11.26│中金股份│在職證明書、│
 │    │      │        │        │        │有限公司│各類扣繳暨免│
 │    │      │        │        │        │        │扣繳憑單各一│
 │    │      │        │        │        │        │紙          │
 ├──┼───┼────┼────┼────┼────┼──────┤
 │十一│賴明隆│92.12.09│各15萬元│92.12.10│元德國際│員工在職證明│
 │    │      │        │        │        │有限公司│書、各類扣繳│
 │    │      │        │        │        │        │暨免扣繳憑單│
 │    │      │        │        │        │        │各一紙      │
 ├──┼───┼────┼────┼────┼────┼──────┤
 │十二│黃豐璋│92.12.19│各15萬元│92.12.23│元德國際│員工在職證明│
 │    │      │        │        │        │有限公司│書、各類扣繳│
 │    │      │        │        │        │        │暨免扣繳憑單│
 │    │      │        │        │        │        │各一紙      │
 ├──┼───┼────┼────┼────┼────┼──────┤
 │十三│黃俊豪│93.01.15│40萬元  │93.01.16│歐豪企業│勞工保險卡、│
 │    │      │        │        │        │有限公司│各類扣繳暨免│
 │    │      │        │        │        │        │扣繳憑單各一│
 │    │      │        │        │        │        │紙          │
 ├──┼───┼────┼────┼────┼────┼──────┤
 │十四│簡俊清│93.01.16│30萬元  │93.01.19│鍾盛企業│勞工保險卡、│
 │    │      │        │        │        │有限公司│員工在職證明│
 │    │      │        │        │        │        │書、各類扣繳│
 │    │      │        │        │        │        │暨免扣繳憑單│
 │    │      │        │        │        │        │各一紙      │
 └──┴───┴────┴────┴────┴────┴──────┘
附表二：
┌───┬────────┬───────┬──────┐
│編號  │偽造印文、印章  │所  在  位  置│備        註│
│      │之內容及數量    │              │            │
├───┼────────┼───────┼──────┤
│1     │偽造之「廷好企業│無。          │未據扣案，但│
│      │有限公司」及負責│              │無積極證據堪│
│      │人印章各1枚。   │              │認已滅失。  │
│      │                │              │            │
│      ├────────┼───────┤            │
│      │偽造之「廷好企業│如附表一編號二│            │
│      │有限公司」及負責│所示之扣繳憑單│            │
│      │人印文各1枚。   │              │            │
│      │                │              │            │
│      ├────────┼───────┤            │
│      │偽造之「廷好企業│如附表一編號二│            │
│      │有限公司」及負責│所示之在職證明│            │
│      │人印文各1枚。   │書。          │            │
│      │                │              │            │
│      │                │              │            │
├───┼────────┼───────┼──────┤
│2     │偽造之「建信工具│無。          │未據扣案，但│
│      │有限公司」及負責│              │無積極證據堪│
│      │人印章各1枚。   │              │認已滅失。  │
│      │                │              │            │
│      ├────────┼───────┤            │
│      │偽造之「建信工具│如附表一編號五│            │
│      │有限公司」及負責│所示之扣繳憑單│            │
│      │人印文各1枚。   │              │            │
│      │                │              │            │
│      ├────────┼───────┤            │
│      │偽造之「建信工具│如附表一編號五│            │
│      │有限公司」及負責│所示之在職證明│            │
│      │人印文各1枚。   │書。          │            │
│      │                │              │            │
│      │                │              │            │
├───┼────────┼───────┼──────┤
│3     │偽造之「華盈國際│無。          │未據扣案，但│
│      │有限公司」及負責│              │無積極證據堪│
│      │人「張義海」印章│              │認已滅失。  │
│      │各1枚。         │              │            │
│      ├────────┼───────┤            │
│      │偽造之「華盈國際│如附表一編號六│            │
│      │有限公司」及負責│所示之扣繳憑單│            │
│      │人「張義海」印文│              │            │
│      │各1枚。         │              │            │
│      ├────────┼───────┤            │
│      │偽造之「華盈國際│如附表一編號六│            │
│      │有限公司」及負責│所示之在職證明│            │
│      │人「張義海」印文│書。          │            │
│      │各1枚。         │              │            │
│      │                │              │            │
├───┼────────┼───────┼──────┤
│4     │偽造之「來門實業│無。          │未據扣案，但│
│      │有限公司」及負責│              │無積極證據堪│
│      │人「賴念國」印章│              │認已滅失。  │
│      │各1枚。         │              │            │
│      ├────────┼───────┤            │
│      │偽造之「來門實業│如附表一編號七│            │
│      │有限公司」及負責│所示之扣繳憑單│            │
│      │人「賴念國」印文│              │            │
│      │各1枚。         │              │            │
│      ├────────┼───────┤            │
│      │偽造之「來門實業│如附表一編號七│            │
│      │有限公司」及負責│所示之在職證明│            │
│      │人「賴念國」印文│書。          │            │
│      │各1枚。         │              │            │
│      │                │              │            │
├───┼────────┼───────┼──────┤
│5     │偽造之「永坤宸科│無。          │未據扣案，但│
│      │技有限公司」及負│              │無積極證據堪│
│      │責人「郭玉燕」印│              │認已滅失。  │
│      │章各1枚。       │              │            │
│      ├────────┼───────┤            │
│      │偽造之「永坤宸科│如附表一編號八│            │
│      │技有限公司」及負│所示之扣繳憑單│            │
│      │責人「郭玉燕」印│              │            │
│      │文各1枚。       │              │            │
│      ├────────┼───────┤            │
│      │偽造之「永坤宸科│如附表一編號八│            │
│      │技有限公司」及負│所示之在職證明│            │
│      │責人「郭玉燕」印│書。          │            │
│      │文各1枚。       │              │            │
│      │                │              │            │
├───┼────────┼───────┼──────┤
│6     │偽造之「世界精英│無。          │未據扣案，但│
│      │國際網路多媒體公│              │無積極證據堪│
│      │司」及負責人「陳│              │認已滅失。  │
│      │譽鐘」印章各1枚 │              │            │
│      │。              │              │            │
│      ├────────┼───────┤            │
│      │偽造之「世界精英│如附表一編號九│            │
│      │國際網路多媒體公│所示之扣繳憑單│            │
│      │司」及負責人「陳│              │            │
│      │譽鐘」印文各1枚 │              │            │
│      │。              │              │            │
│      ├────────┼───────┤            │
│      │偽造之「世界精英│如附表一編號九│            │
│      │國際網路多媒體公│所示之在職證明│            │
│      │司」及負責人「陳│書。          │            │
│      │譽鐘」印文各1枚 │              │            │
│      │。              │              │            │
├───┼────────┼───────┼──────┤
│7     │偽造之「元德國際│無。          │未據扣案，但│
│      │有限公司」及負責│              │無積極證據堪│
│      │人「黃秋」印章各│              │認已滅失。  │
│      │1枚。           │              │            │
│      ├────────┼───────┤            │
│      │偽造之「元德國際│如附表一編號十│            │
│      │有限公司」及負責│一、十二所示之│            │
│      │人「黃秋」印文各│扣繳憑單      │            │
│      │枚。            │              │            │
│      │                │              │            │
│      │                │              │            │
│      ├────────┼───────┤            │
│      │偽造之「元德國際│如附表一編號十│            │
│      │有限公司」及負責│一、十二所示之│            │
│      │人「黃秋」印文各│在職證明書。  │            │
│      │枚。            │              │            │
│      │                │              │            │
├───┼────────┼───────┼──────┤
│8     │偽造之「歐豪企業│無。          │未據扣案，但│
│      │有限公司」及負責│              │無積極證據堪│
│      │人「陳慧英」印章│              │認已滅失。  │
│      │各1枚。         │              │            │
│      ├────────┼───────┤            │
│      │偽造之「歐豪企業│如附表一編號十│            │
│      │有限公司」及負責│三所示之扣繳憑│            │
│      │人「陳慧英」印文│單            │            │
│      │各1枚。         │              │            │
│      ├────────┼───────┤            │
│      │偽造之「歐豪企業│如附表一編號十│            │
│      │有限公司」及負責│三所示之在職證│            │
│      │人「陳慧英」印文│明書。        │            │
│      │各1枚。         │              │            │
│      │                │              │            │
├───┼────────┼───────┼──────┤
│9     │偽造之「鍾盛企業│無。          │未據扣案，但│
│      │有限公司」及負責│              │無積極證據堪│
│      │人「鍾瑞卿」印章│              │認已滅失。  │
│      │各1枚。         │              │            │
│      ├────────┼───────┤            │
│      │偽造之「鍾盛企業│如附表一編號十│            │
│      │有限公司」及負責│四所示之扣繳憑│            │
│      │人「鍾瑞卿」印文│單            │            │
│      │各1枚。         │              │            │
│      ├────────┼───────┤            │
│      │偽造之「鍾盛企業│如附表一編號十│            │
│      │有限公司」及負責│四所示之在職證│            │
│      │人「鍾瑞卿」印文│明書。        │            │
│      │各1枚。         │              │            │
│      │                │              │            │
└───┴────────┴───────┴──────┘


司法院資訊處製作；財團法人民間司法改革基金會備份。
